Inventaris van het archief van de Algemene Inspectie van het Korps Rijkspolitie, 1945-1992
Nationaal Archief, Den Haag
- Organisatie
  - Organisatie Korps Rijkspolitie
    - Het medevoorbereiden van Organisatiebeschikkingen, 1989-1991; 395-396; 2 pakken
      - Organisatiebeschikking 1990, 1989-1990, 395
      - Organisatiebeschikking 1991, 1990-1991, 396
    - Het uitvoeren van het Project Ontwikkeling Besturingsmodel inzake resultaatgerichte politiële bedrijfsvoering, 1990-1991; 397-398; 1 omslag en 1 pak
      - Map I, 1990-1991, 397; 1 omslag
      - Map II, 1991, 398; 1 pak
    - Het deconcentreren van schadezaken bij de Rijkspolitie naar de korpsen, 1990-1992; 399; 1 omslag
      5.073-0195-01 Vakminister
    - Het opstellen van het organisatierapport van het Landelijk Coördinatiecentrum Vervoer Pakketpolitie, 1991; 400; 1 omslag
    - Het opstellen van de onderzoeksrapportage Administratieve Organisatie nu en in de Toekomst, 1991; 401; 1 pak
      5.100-0011-01 Minister van Justitie
- Personeel
  - Personeel Algemene Inspectie
    - Het opstellen van verschillende ambtsinstructies voor de Algemeen Inspecteurs, 1947-1984; 402; 1 omslag
  - Personeel Korps Rijkspolitie
    - Het toekennen van buitenlandse onderscheidingen aan officieren binnen het Korps Rijkspolitie, 1965-1982; 403; omslag
      5.101-0087-01 Vakminister, 1945-
    - Het instellen van een onderzoek naar de toekomstige ontwikkeling van het middenkader bij de landdienst door de Werkgroep Districtscommandanten, met eindrapport, 1968; 404; 1 omslag
    - Het medevoorbereiden van voorlichtings- en wervingsplannen, 1987-1988; 405; 1 omslag
      5.075-0080-01 Vakminister
    - Het voordragen van personen die voor bevordering tot officier der Rijkspolitie in aanmerking komen, 1988-1989; 406; 1 pak
      5.075-0014-01 Vakminister
    - Het reorganiseren van de functie-indeling van de beheersdiensten bij het Korps Rijkspolitie, 1988-1991; 407-408; 2 pakken
      5.073-0335-01 Vakminister
      - Map I, 1988-1989, 407
      - Map II, 1988-1991, 408
    - Het medevoorbereiden van de reorganisatie Exploitatie Motorvoertuigen en de personeelsdecentralisatie, 1989-1990; 409; 1 omslag
    - Het opstellen van een formatieplan voor de Dienst Informatievoorziening en Automatisering in het district Nijmegen, 1989-1990; 410; 1 omslag
    - Het opstellen van de richtlijnen inzake de functie-informatie-formulieren Dienst Rijkspolitie te Water en het vaststellen van de formatie van Dienst Rijkspolitie te Water, 1990; 411; 1 pak
    - Het evalueren van het huidige en medevoorbereiden van het toekomstige minderheden- en emancipatiebeleid, 1992; 412; 1 omslag
- Taakuitvoering
  - Regelgeving
    - Het opstellen van regelingen inzake het toekennen van Koninklijke Onderscheidingen aan politiefunctionarissen, 1946-1986; 413; 1 omslag
      5.101-0012-01 Vakminister, 1945-
    - Het medevoorbereiden van een reglement inzake strafbevoegdheid van functionarissen, 1951-1954; 414; 1 omslag
    - Het opstellen van een instructie voor de Parketpolitie, 1952-1953; 415; 1 omslag
      5.100-0018-01 Minister van Justitie
    - Het opstellen van bepalingen inzake bevordering van officieren, 1961-1988; 416; 1 pak
    - Het opstellen van bepalingen inzake de volgorde van plaatsing op de ranglijst van wachtmeesters oude categorie en wachtmeesters jonge categorie en de categorie-indeling op de Opleidingsschool, 1965; 417; 1 omslag
    - Het opstellen en wijzigen van instructies inzake wapens, 1966-1979; 418-419; 2 omslagen
      - Het dragen en bewaren van dienstwapens, 1966-1974, 418
      - Het dragen van afwijkende bewapening, 1970-1979, 419
    - Het medevoorbereiden van een wijziging inzake de Politiewet en inzake de organisatie van de Nederlandse politie, 1970-1972; 420; 1 pak
    - Het opstellen van protocollen inzake de wijze van ingrijpen bij gijzelingen, 1974-1987; 421-422; 2 omslagen
      - Map I, 1974-1976, 421
      - Map II, 1976-1987, 422
        Openbaarheid beperkt tot 1 januari 2063
    - Het opstellen van bepalingen inzake het bevorderen van adjudanten tot hoger politie-ambtenaar, 1977-1986; 423; 1 pak
    - Het opstellen van vernieuwde Instructies Korps Rijkspolitie, 1982-1986; 424; 1 omslag
    - Het opstellen van diverse handboeken inzake Administratieve Organisatie, 1988-1991; 425-427; 1 omslag en 2 pakken
      - Handboek Personeelszaken, 1988-1991, 425
      - Handboek Schadezaken, 1991, 426; 1 omslag
      - Handboek Procedure Tenuitvoerlegging Arrestatiebevelen Systeem (TAS), 1991, 427
  - Operationele zaken
    - Het voorbereiden van bestuursvorming onder buitengewone omstandigheden, 1957-1960; 428; 1 omslag
    - Het ontwikkelen van een nieuw model wapenkaart, 1962-1964; 429; omslag
      5.092-0006-01 Vakminister
    - Het instellen en wijzigen van een samenwerkingsverband met het Rode Kruis inzake hulpverlening bij verkeersongevallen langs Rijkswegen, 1966-1970; 430; 1 omslag
      5.100-0645-01 Minister van Justitie
    - Het voorbereiden van het wijzigen van het systeem van controle op de maximumsnelheidsbepaling, 1971-1972; 431; 1 omslag
    - Het ondersteunen van de invoering van het zondagsrijverbod, 1973; 432; 1 omslag
    - Het ingrijpen bij gijzelingsacties uitgevoerd door Molukkers, 1975-1977; 433-437; 2 omslagen en 3 pakken
      5.100-0646-01 Minister van Justitie
      - Het ingrijpen bij de gewapende treinoverval te Wijster I, 1975, 433
      - Het ingrijpen bij de gewapende treinoverval te Wijster II, 1975-1977, 434; 1 omslag
      - Het afronden en evalueren van de acties rond de gijzeling te Bovensmilde, 1977, 435
      - Het verlenen van bijstand bij de gijzeling te Bovensmilde en de treinkaping bij De Punt, 1977, 436; 1 omslag
      - Het verlenen van bijstand te Assen in verband met de berechting van de Molukse gijzelnemers, 1977, 437
    - Het ingrijpen bij de gijzelingsactie in Groenlo, 1978; 438; 1 omslag
      Op grond van artikel 5e AB95
    - Het houden van inspecties bij districten en diensten, 1988-1981; 439-450; 2 pakken, 10 omslagen
      - Oefeningen Mobiele Eenheid in districten Alkmaar, Almelo, Amsterdam, Apeldoorn, Assen, Doetinchem, Dordrecht, Heerenveen, 's-Hertogenbosch, Maastricht, Middelburg, Roermond, Tilburg, Utrecht, Winschoten, Zwolle, 1961, 439
      - Districten te Land van het Korps Rijkspolitie, 1988, 1988, 440; 1 pak
      - District 's-Gravenhage, 1988-1989, 441
      - District Friesland, 1988-1990, 442
      - Korps Politie Nederlandse Antillen, 1989, 443
      - District Dordrecht, 1989-1990, 444
      - District Eindhoven, 1989-1990, 445
      - District Drenthe, 1989-1991, 446
      - District Breda, 1990, 447
      - District Zeeland, 1990, 448
      - Algemene verkeersdienst Driebergen, november 1990, 1990, 449
      - Dienst luchtvaart Schiphol, 1990, 450; 1 pak
    - Het ingrijpen bij ontvoeringen, 1982-1988; 451-453; 3 omslagen
      - G.J. Hein, 1987-1988, 451
      - Heineken-Doderer, 1983-1984, 452; 1 omslag
      - Mw. T. van der Valk, 1982-1984, 453
        Openbaarheid beperkt tot 1 januari 2060
    - Het opstellen van de nota Korps Rijkspolitie en Milieu van de coördinatoren Milieuzaken, 1983-1986; 454; 1 pak
    - Het laten controleren van de financiële verantwoording in districten en diensten, 1987-1991; 455-463; 9 omslagen
      5.143-0354-01 Vakminister
      - District te Land te Amsterdam, District te Land te Zeeland, 1987, 455
      - Dienst Luchtvaart Schiphol, Rijkspolitie te Water, Veiligheidsdienst Koninklijk Huis 's-Gravenhage, Rijksrecherche Procureurs-Generaal 's-Gravenhage, 1987-1988, 456
      - Algemene Inspectie van het Korps Rijkspolitie te Voorburg 1988 I, 1987-1988, 457
      - Opleidingsschool Harlingen, Centraal Instituut voor Opleiding en Vorming te Apeldoorn, Centrale Opleiding Mobiele Eenheden te Horn, Verkeersschool te Apeldoorn, 1988-1989, 458
      - Centraal Instituut voor Opleiding en Vorming te Apeldoorn, 1988-1989, 459
      - Algemene Inspectie van het Korps Rijkspolitie te Voorburg 1988 II, 1988-1990, 460
      - Intendance van Politie te Apeldoorn, Politieverbindingsdienst te Bilthoven, Dienst Luchtvaart te Schiphol, Algemene Verkeersdienst te Driebergen, Rijkspolitie te Water te Driebergen, Centrale Recherche Informatiedienst te 's-Gravenhage, Veiligheidsdienst van het Koninklijk Huis te 's-Gravenhage, Rijksrecherche Procureurs-Generaal te 's-Gravenhage, 1988-1990, 461
      - Landelijk Commando te Water te Driebergen, 1989-1990, 462
      - Recherchedienst Betalingsverkeer, 1991, 463
    - Het opstellen en afhandelen van de Inconveniëntenbegroting 1989 ten bate van de commandanten van de districten te land, 1988-1990; 464; 1 pak
    - Het opstellen van beleidsplannen, 1988-1990; 465-472; 1 pak en 6 omslagen
      - Beleidsplan Administratieve Organisatie en Bestuurlijke Informatieverzorging 1991-1993, 1988-1991, 465; 1 pak
      - Beleidsplan Afdeling Operationele Ondersteuning 1990, 1989, 466
      - Beleidsplan District Utrecht, 1989-1990, 467; 1 omslag
      - Beleidsplan Hoofdafdeling Financiëel-economische en Technische Bedrijfsvoering 1990, 1989-1990, 468
      - Beleidsplan Hoofdafdeling Personeelszaken 1990, 1990, 469
      - Beleidsplan Hoofdafdeling Politiële Bedrijfsvoering 1990, 1989, 470
      - Beleidsplan Informatievoorziening en Automatisering 1990, 1990, 471
      - Beleidsplan Stafafdeling Inspectie 1990, 1989, 472
    - Het medevoorbereiden van afsluitprocedures inzake geldelijke verantwoording, 1988-1990; 473; 1 omslag
    - Het inzetten van het Arrestatieteam en de Bijzondere Bijstandseenheid bij de gijzeling van kolonel K.H.J. van der Kieft op 22 juni 1989, 474; 1 pak
      Openbaarheid beperkt tot 1 januari 2065
    - Het adviseren van de districten over de te maken financiële reservering voor bestedingsplannen, informatievoorziening en automatisering 1990 alsmede Verbindingen 1990, in het kader van de Gemeenschappelijke Factor, 1989-1990; 475; 1 omslag
    - Het evalueren van de financiële processen in het jaar 1989, 1989-1990; 476; 1 pak
    - Het beantwoorden van Kamervragen van Tweede Kamerleden Swildens-Rozendaal en Stoffelen (beiden PvdA) inzake de gevolgen van de botsingsimulator op 1 augustus 1989 en het laten uitvoeren van een onderzoek naar het gebruik van de botsingsimulator, 1989-1991; 477; 1 omslag
      5.100-0006-01 Minister van Justitie
    - Het opstellen van een meerjarenbeleidsvisie op de basispolitiezorg van het district Utrecht 1990-1993, 478; 1 omslag
    - Het medevoorbereiden van een nieuw politiebestel, 1990; 479; 1 pak
    - Het invoeren van het Auto Beheers Systeem ten gevolge van de reorganisatie bij de Technische Dienst Korps Rijkspolitie, 1990; 480; 1 omslag
  - Onderzoek
    - Het instellen van een onderzoek naar de deugdelijkheid van het losse laadvloerensysteem, 1964; 481; 1 omslag
    - Het instellen van een onderzoek, op advies van de Commissie Panhuys, naar de inzetbaarheid van speciaal getrainde politie-eenheden van Nederlandse politie-teams bij vredesoperaties van de VN, 1965; 482; 1 omslag
      5.100-0009-01 Minister van Justitie
    - Het instellen van een onderzoek naar de samenwerkingsvormen van landgroepen van het Korps Rijkspolitie, 1974-1978; 483; 1 omslag
    - Het opstellen van het eindrapport van de Werkgroep Reserve-Rijkspolitie, 1976-1979; 484; 1 omslag
    - Het instellen van een onderzoek naar de structuur en formatie van het staforgaan van de districten te land van het Korps Rijkspolitie, 1980; 485; 1 pak
    - Het instellen van een onderzoek naar de primaire opleiding voor velddienstassistenten, 1983; 486; 1 omslag
    - Het instellen van een onderzoek naar de ontwikkeling van de inspectiefunctie bij de Rijkspolitie, 1986-1987; 487-489; 1 pak en 2 omslagen
      - Map I, 1986-1987, 487; 1 pak
      - Map II, 1987, 488
      - Map III, 1987, 489
    - Het instellen van een onderzoek naar de rechtspositie van arrestantenbewaarders, 1986-1992; 490; 1 omslag
      5.100-0017-01 Minister van Justitie
    - Het instellen van een onderzoek naar de opbouw van de begroting van het Korps Rijkspolitie, 1987-1989; 491; 1 pak
    - Het instellen van een onderzoek naar de automatisering binnen het Korps Rijkspolitie, 1988; 492; 1 omslag
    - Het medevoorbereiden van het rapport UD 2000 inzake de uniformdienst van de Dienst Luchtvaart van het Korps Rijkspolitie, 1988; 493; 1 pak
    - Het instellen van een onderzoek naar de bedrijfsvoering van de Dienst Persoonsbeveiliging van het district 's-Gravenhage, 1988-1989; 494; 1 pak
    - Het instellen van een onderzoek naar de privatisering van algemeen verzorgende functies binnen het Korps Rijkspolitie, 1988-1989; 495; 1 pak
    - Het instellen van een onderzoek naar de werkdruk bij de Parketpolitie, 1989; 496; 1 omslag
      Inclusief eindrapport.
    - Het instellen van een onderzoek naar het gebruik van kengetallen in onderzoeken naar de politiële bedrijfsvoering, 1989-1992; 497; omslag
    - Het instellen van een onderzoek naar de relatie tussen het aanbod van diensten en de daarmee gepaard gaande kosten door het Korps Rijkspolitie, 1990; 498; 1 omslag
    - Het opstellen van een rapportage inzake financiële consequenties van beveiligingsopdrachten ten gevolge van de Golfcrisis 1991, 499; 1 omslag
    - Het instellen van een onderzoek naar de bedrijfsvoering van de Arrestatie- en Observatieteams, 1991; 500; 1 omslag